臺灣高雄地方法院刑事判決　　　　　　　96年度訴字第1731號
公　訴　人　臺灣高雄地方法院檢察署檢察官
被　　　告　甲○○
上列被告因毒品危害防制條例案件，經檢察官提起公訴（96年度
毒偵字第3159號）及移送併辦（96年度毒偵字第2380號），本院
依簡式審判程序判決如下：
    主  文
甲○○施用第一級毒品，累犯，處有期徒刑拾月，減為有期徒刑
伍月，如易科罰金，以新臺幣壹仟元折算壹日。扣案之第一級毒
品海洛因貳包（含包裝袋驗後凈重各為零點零肆柒公克、零點零
貳肆公克），均沒收銷燬。
    事  實
一、甲○○前於民國91年間，因施用毒品案件，經本院以91年度
    毒聲字第823 號裁定送觀察勒戒後，認有繼續施用毒品傾向
    ，再經本院以91年度毒聲字第1624號裁定送戒治處所施以強
    制戒治，嗣經停止戒治程序（91年度毒聲字第5085號），至
    92年3 月27日交付保護管束期滿止，未撤銷停止戒治，強制
    戒治視為執行完畢。復於91年間，因竊盜案件，經本院以91
    年度易字第967 號判處有期徒刑1 年6 月，另因施用毒品案
    件，經本院以91年度訴字第1240號分別判處有期徒刑8 月、
    3 月確定，上開罪名併定應執行刑為2 年4 月確定，於93年
    1 月19日縮刑期滿假釋付保護管束，至94年1 月7 日保護管
    束期滿，假釋未經撤銷，視為已執行完畢。詎仍不知悔改，
    竟於前述施用毒品案件經判刑確定、執行徒刑完畢後5 年內
    ，明知海洛因經公告列為毒品危害防制條例第2 條第2 項第
    1 款之第一級毒品，不得非法持有、施用，基於施用第一級
    毒品海洛因之犯意，於96年2 月9 日晚間9 時許，在高雄市
    ○○路路邊，將海洛因摻入香菸，吸食煙霧之方式，施用第
    一級毒品海洛因1 次。嗣於96年2 月10日下午4 時30分許，
    在高雄市○○區○○路與瑞屏路交岔口，因行跡可疑，為警
    盤查查獲，當場扣得第一級毒品海洛因2 小包（驗後淨重各
    為0.047 公克、0.024 公克），經警採集尿液送驗結果呈嗎
    啡陽性反應，始悉上情。
二、案經高雄市政府警察局楠梓分局報告臺灣高雄地方法院檢察
    署檢察官偵查起訴及移送併案審理（報告機關：高雄市政府
    警察局楠梓分局）。
    理  由
一、上開事實業經被告甲○○坦承不諱（本院卷第59頁），且其
    為警查獲所採集之尿液檢體，經送檢驗結果，呈嗎啡陽性反
    應，有高雄市立凱旋醫院96年3 月1 日轉碼編號A00000000
    號濫用藥物尿液檢驗報告、高雄市政府警察局楠梓分局毒品
    案件嫌疑人尿液檢體監管送驗登記簿（見偵字卷第4 、5 頁
    ）在卷可稽。足見被告上開自白核與事實相符，應可採信。
    又被告有如事實欄所示之經強制戒治執行視為完畢等情，有
    臺灣高等法院被告前案紀錄表在卷可佐，顯見其係於上開強
    制戒治視為執行完畢後，5 年內再犯本件施用第一級毒品之
    罪，事證明確，被告犯行堪以認定，自應依法論科。
二、按海洛因係毒品危害防制條例第2 條第2 項第1 款所明定之
    第一級毒品，不得非法持有、施用。核被告所為，係犯毒品
    危害防制條例第10條第1 項之施用第一級毒品海洛因罪。又
    被告持有第一級毒品海洛因之低度行為，應為施用海洛因之
    高度行為所吸收，不另論罪。查被告犯有事實欄所載之前科
    紀錄，有前開臺灣高等法院被告前案紀錄表可按，其於有期
    徒刑之執行完畢後5 年內，故意再犯本件有期徒刑以上之施
    用第一級毒品罪，為累犯，應依刑法第47條第1 項之規定，
    加重其刑。爰審酌施用海洛因，會戕害身心，而被告前因施
    用毒品經送觀察勒戒、強制戒治後，猶不思戒絕革除惡習，
    再為本件犯罪，顯未因前所受觀察勒戒、強制戒治而記取教
    訓，惟其施用毒品所生危害，實以自戕身心健康為主，對於
    他人生命、身體、財產等法益，尚無明顯而重大之實害，兼
    衡其犯罪後坦承犯行等一切情狀，量處如主文所示之刑。又
    本件被告行為時係在96年4 月24日以前，合於中華民國96年
    罪犯減刑條例之減刑規定，應減其宣告刑2 分之1 ，並考量
    本件犯罪情節之輕重，諭知如主文所示之易科罰金折算標準
    ，以資懲儆。另就併案部分與本件係相同事實，本院自得一
    併審理，附此敘明。
三、扣案之白色粉末2 包，經送高雄市立凱旋醫院鑑定結果，均
    確含有第一級毒品海洛因成份（凈重0.047 公克；凈重0.02
    4 公克），有該院96年4 月16日高市凱醫驗字第3873號濫用
    藥物成分檢驗鑑定書在卷可憑（見偵卷第7 頁），足認應均
    為海洛因毒品無訛，應均依毒品危害防制條例第18條第1項
    前段之規定沒收銷燬之。另包裝上開第一級毒品海洛因之包
    裝袋2 個，因經驗上與毒品難以析離，應視同毒品海洛因，
    不問屬於犯人與否，應均依毒品危害防制條例第18條第1 項
    前段規定，分別宣告沒收銷燬之。另送驗耗損之部分，因已
    滅失，爰不另宣告沒收銷燬。
據上論斷，應依刑事訴訟法第273 條之1 第1 項、第299 條第1
項前段，毒品危害防制條例第10條第1 項、第18條第1 項前段，
刑法第11條、第41條第1 項前段、第47條第1 項，中華民國96年
罪犯減刑條例第2 條第1 項第3 款、第7 條、第9 條，判決如主
文。
本案經檢察官乙○○到庭執行職務。
中　　華　　民　　國　　96　　年　　11　　月　　16　　日
                  刑事第十五庭  法　官  王碧瑩
以上正本證明與原本無異。
如不服本判決應於收受本判決後10日內向本院提出上訴書狀，並
應敘述具體理由，如未敘述上訴理由者，應於上訴期間屆滿後20
日內補提理由書狀於本院（均須按他造當事人之人數附繕本）「
切勿逕送上級法院」。
中　　華　　民　　國　　96　　年　　11　　月　　16　　日
　　　　　　　　　　　　　　　　書記官  蔡語珊
附錄論罪科刑法條
毒品危害防制條例第10條第1項
施用第一級毒品者，處六月以上五年以下有期徒刑。
